臺灣臺中地方法院刑事判決　　　　　　 94年度自緝字第361號
自　訴　人　甲○○
被　　　告　乙○○
上列被告因侵占案件，經自訴人提起自訴，本院判決如下：
    主    文
乙○○無罪。
    理    由
一、自訴意旨略以：被告乙○○於民國九十年二月十六日，向自
    訴人開設之國通計程車無線電台租用乙豪牌506﹒5250ＭＨz
    頻道無線電車台機一台（附天線、車頂燈、麥克風各一件）
    ，詎被告自九十年十二月二十八日起即未再繳付租金，且避
    不見面，自訴人已於九十一年四月十二日聲明終止租約，惟
    被告迄今尚未交回租用之無線電車台機，顯有易持有為所有
    之意思，因認被告涉有刑法第三百三十五條第一項之侵占罪
    嫌等語。
二、按犯罪事實應依證據認定之，無證據不得認定犯罪事實，刑
    事訴訟法第一百五十四條第二項定有明文。又刑法上之侵占
    罪，須持有人變易其原來之持有意思，而為不法所有之意思
    ，始能成立，如僅將持有物延不交還或有其他原因致一時未
    能交還，既缺乏主觀要件，即難遽以該罪相繩，最高法院六
    十八年台上字第三一四六號著有判例。
三、本件被告乙○○固坦承於九十年二月十六日，向自訴人租用
    乙豪牌506﹒5250ＭＨz頻道無線電車台機一台（附天線、車
    頂燈、麥克風各一件），僅給付租金至九十年十二月二十八
    日之事實，惟堅詞否認有侵占犯行，辯稱事後伊將Ｕ六－九
    八二號營業小客車出售予靠行之衛道交通股份有限公司（下
    稱衛道公司），向自訴人租用之無線電車台機一台附在車上
    ，衛道公司說要將該無線電車台機還給自訴人，伊沒有侵占
    該無線電車台機等語。經查被告靠行登記在衛道公司之Ｕ六
    －九八二號營業小客車，確係於九十一年七月十五日出售予
    衛道公司，出售該營業小客車時，被告併將車上之乙豪牌無
    線電車台機一台（附天線、車頂燈、麥克風各一件）寄放衛
    道公司，衛道公司經理王清斛原要求被告二、三日後取回返
    還自訴人，但被告迄未取回，王清斛遂於二、三個月後將該
    無線電車台機親自返還自訴人，返還時自訴人表示已自訴被
    告侵占等情，業據證人即衛道公司經理王清斛在本院審判程
    序時證述無訛，並有交通部公路總局台中區監理所九十四年
    九月十九日中監車字第０九四００六九０九一號函附Ｕ六－
    九八二號營業小客車新領牌照登記書、讓渡書、切結書等影
    本在卷可稽，自訴人對該證人之供述復不爭執，足徵被告所
    辯非虛。被告於出售該Ｕ六－九八二號營業小客車予衛道公
    司時，既將其向自訴人租用之乙豪牌無線電車台機連同附件
    寄放衛道公司，事後並由衛道公司經理王清斛親自交還自訴
    人，顯難認被告主觀上已變易其原來之持有意思為不法所有
    之意思，客觀上亦無將該無線電車台機連同附件占為己有之
    情形，所為尚與刑法第三百三十五條第一項侵占罪之構成要
    件有間，不能令負該罪責。此外又查無其他積極證據，足資
    證明被告有何侵占犯行，自應為其無罪之諭知。
據上論斷，應依刑事訴訟法第第三百四十三條、第三百零一條第
一項，判決如主文。
中　　華　　民　　國　　94　　年　　10　　月　　18　　日
                    台灣台中地方法院刑事第八庭
                          審判長法  官  朱光國
                                法  官  洪俊誠
                                法  官  鍾堯航
上正本證明與原本無異。
如不服本判決，應於送達後十日內向本院提出上訴狀（須附繕本
），上訴於台灣高等法院台中分院。
                                書記官  葉泰濃
中　　華　　民　　國　　94　　年　　10　　月　　18　　日
